# 经营租赁方式租入的固定资产扩建 -请教陈版主

提问人：wangmeng3513 时间：2010-04-17 16:28:27
在经营租赁方式租入的固定资产的基础上扩建（房产加层、土地另建建筑）等工程，租赁方如何做账，是计入固定资产，还是计入长期待摊费用？谢谢

回答人：chenyiwei
原制度下单设“1503 经营租入固定资产改良”科目核算，实际上是作为固定资产。（财会[2003]10号） 新准则下要求作为长期待摊费用核算。（《〈企业会计准则第 4 号——固定资产〉应用指南》）